

\vspace{3.5em}
\noindent \begin{minipage}{\textwidth}
\stepcounter{mallinumber}
\noindent \textbf{Tüüpsõnamall \arabic{mallinumber}\,\vadja{aitõ}}\\

\begin{sideways}
\begin{tabular}{l l}
muutvormimall & tunnused \\
\hline
\underline{a}\,$\oplus$\,itõ & \textsc{ sg nom } \\
\underline{a}\,$\oplus$\,jja & \textsc{ sg gen } \\
\underline{a}\,$\oplus$\,ita & \textsc{ sg par } \\
\underline{a}\,$\oplus$\,itasõ & \textsc{ sg ill } \\
\underline{a}\,$\oplus$\,ijõz & \textsc{ sg ine } \\
\underline{a}\,$\oplus$\,ijõss & \textsc{ sg ela } \\
\underline{a}\,$\oplus$\,ijõllõ & \textsc{ sg all } \\
\underline{a}\,$\oplus$\,ijõll & \textsc{ sg ade } \\
\underline{a}\,$\oplus$\,ijõlt & \textsc{ sg abl } \\
\underline{a}\,$\oplus$\,ijõssi & \textsc{ sg tra } \\
\underline{a}\,$\oplus$\,ijõssaa & \textsc{ sg ter } \\
\underline{a}\,$\oplus$\,ijõka & \textsc{ sg com } \\
\underline{a}\,$\oplus$\,ijõd & \textsc{ pl nom } \\
\underline{a}\,$\oplus$\,itojõ & \textsc{ pl gen } \\
\underline{a}\,$\oplus$\,itoit & \textsc{ pl par } \\
\underline{a}\,$\oplus$\,itoisõ & \textsc{ pl ill } \\
\underline{a}\,$\oplus$\,itoiz & \textsc{ pl ine } \\
\underline{a}\,$\oplus$\,itoiss & \textsc{ pl ela } \\
\underline{a}\,$\oplus$\,itoillõ & \textsc{ pl all } \\
\underline{a}\,$\oplus$\,itoill & \textsc{ pl ade } \\
\underline{a}\,$\oplus$\,itoilt & \textsc{ pl abl } \\
\underline{a}\,$\oplus$\,itoissi & \textsc{ pl tra } \\
\underline{a}\,$\oplus$\,itoissaa & \textsc{ pl ter } \\
\underline{a}\,$\oplus$\,itoika & \textsc{ pl com } \\
\end{tabular}
\end{sideways}
\captionof{table}{Tüüpsõnamall \arabic{mallinumber}\,\vadja{aitõ} ekstraheeritud muutvormimallid.}
\label{tab:tüüpsõnamall-aitõ}

\end{minipage}

 
\vspace{1em}
\noindent Tüüpsõnamall \vadja{aitõ} ei hõlma teisi lekseeme vormi\-sõnastikus.
